【裁判字號】    97,交聲,1081
【裁判日期】    971017
【裁判案由】    違反道路交通管理處罰條例聲明異議
【裁判全文】
臺灣士林地方法院交通事件裁定        97年度交聲字第1081號
原處分機關  臺北市交通事件裁決所
受處分人    乙○○
即異議人
上列異議人即受處分人因違反道路交通管理處罰條例案件，對於
臺北市交通事件裁決所於民國97年9 月8 日所為之裁決（北市裁
罰字第裁22-A00000000號），聲明異議，本院裁定如下：
        主  文
異議駁回。
        理  由
一、原處分意旨略以：異議人即受處分人乙○○於民國97年7 月
    16日8 時31分許，騎乘車牌號碼BGF-266 號重型機車，於台
    北市○○○路○段，經逕行舉發「不依規定駛入來車道」之
    違規，爰依道路交通管理處罰條例第45條第3 款，裁處異議
    人新臺幣（下同）9 百元，並記違規點數1 點。
二、聲明異議意旨略以：異議人當時因同向車道有駕駛人超車，
    致使其被擠出車道，不得不駛入對向來車道，爰依法聲明異
    議，請求撤銷原處分云云。
三、按「汽車駕駛人，爭道行駛有下列情形之一者，處新臺幣6
    百元以上1 千8 百元以下罰鍰：．．．三、不依規定駛入來
    車道。」，道路交通管理處罰條例第45條第3 款定有明文。
四、經查，異議人坦承於上開時地騎乘BGF-266 號機車駛入對向
    來車道，並有異議人騎乘BGF-266 號機車於前揭時地超越雙
    黃線駛入對向車道之舉發照片1 張附卷可稽（本院卷第18頁
    ），而觀諸採證照片，與異議人同向之內、外側車道，均係
    車車相連，洵難認於該等車況，有行車空隙足資內、外側汽
    車超車，況據本件舉發員警甲○○證稱：本件交通違規並無
    因他人超車致擠至旁邊車道之情形，當時是車子在台北市○
    ○○路與內江街口附近排隊等紅綠燈，異議人超車前行。因
    其單位在該路口平均每月舉發約1 千件，無法證明異議人係
    遭旁邊的車子擠到對向車道，其見異議人騎車在對向車道即
    採證舉發等語（本院卷第27頁、第28頁），堪認異議人確有
    「不依規定駛入來車道」，雖異議人辯稱係遭受超車之他車
    排擠致擠入對向車道行車云云，然衡酌卷附照片及證人證言
    ，並無足認定異議人係遭擠入對向車道，是其所辯，尚無足
    採。
五、綜上，堪認異議人確有本件違規事實，原處分機關依據道路
    交通管理處罰條例第45條第3 款、第63條第1 項第1 款，裁
    處異議人9 百元，並記違規點數1 點，並無違誤，本件聲明
    異議核無理由，應予駁回。
據上論斷，應依道路交通案件處理辦法第19條，裁定如主文。
中    華    民    國    97    年    10    月    17    日
                  刑事第三庭法  官  杜惠錦
以上正本證明與原本無異。
如不服本裁定，應於送達後5日內，向本院提出抗告狀。
                            書記官  蘇彥宇
中    華    民    國    97    年    10    月    17    日


司法院資訊處製作；財團法人民間司法改革基金會備份。
